【裁判字號】    97,易,1011
【裁判日期】    971212
【裁判案由】    竊盜
【裁判全文】
臺灣桃園地方法院刑事判決              97年度易字第1011號
公  訴  人  臺灣桃園地方法院檢察署檢察官
被      告  丁○○
上列被告因竊盜案件，經檢察官提起公訴（97年度偵字第22550
號），嗣因被告就被訴事實為有罪之陳述，經詢問檢察官及被告
意見後，合議庭乃裁定改依簡式審判程序判決如下：
    主  文
丁○○於夜間侵入住宅竊盜，處有期徒刑陸月；又於夜間侵入住
宅竊盜，處有期徒刑陸月；又於夜間侵入住宅竊盜，處有期徒刑
陸月，應執行有期徒刑壹年貳月。
    事  實
一、丁○○前於民國96年2 月6 日，因犯搶奪罪，經本院於96年
    6 月12日以96年度訴字第1192號判處有期徒刑6 月，緩刑3
    年，並於96年7 月11日確定，嗣經撤銷緩刑，應執行有期徒
    刑6 月；又於96年3 月20日，因違反毒品危害防制條例案件
    ，經本院於96年10月31日以96年度訴字第1259號判處有期徒
    刑6 月，減刑為有期徒刑3 月，於96年11月26日確定，並於
    97年1 月11縮刑期滿（惟以上二罪因合於定應執行刑之要件
    ，是在未裁定前已先執行之有期徒刑之罪，將因嗣後合併他
    罪定應執行刑結果，仍僅能扣除已執行之有期徒刑部分，而
    不能認為已執行完畢，故不構成累犯）。
二、詎丁○○仍不知悛悔，竟意圖為自己不法之所有，基於竊盜
    之犯意，分別為如下之竊盜犯行：
(一)、先於97年7 月24日晚間11時許之夜間，徒步行經位於桃園縣
    八德市○○路○ 段445 巷11號由紐約廣告公司所租用並委由
    房東暫時代為管理之「大富貴預售屋招待會館」前，見該處
    鐵門未關，認有機可乘，乃臨時起意，自1 樓鐵門侵入並徒
    手竊取該招待會館內所有水晶球1 顆、預售屋鑰匙50把、行
    動電話1 具及現金新臺幣（下同）500 元等財物得手，並將
    現金及行動電話變現後花用一空（竊取之水晶球1 顆及鑰匙
    50 把已由紐約廣告公司經理丙○○具名領回）。
(二)、再於97年9 月7 日晚間9 時許之夜間，於徒步行經位在桃園
    縣八德市○○街27號乙○○住處時，趁乙○○未關閉鐵門之
    際，侵入該住宅內而竊取乙○○所有皮包1 個（內含身份證
    、健保卡、汽車駕駛執照、臺新銀行金融提款卡、荷蘭銀行
    信用卡、花旗銀行信用卡）及DELL廠牌筆記型電腦1 臺（市
    價約30,000元）等財物得手後逃離現場，嗣後並持竊得之電
    腦與真實姓名年籍均不詳綽號「小林」之成年男子互易毒品
    後予以施用，另除汽車駕駛執照（已由所有人乙○○領回）
    ，其餘證件及金融卡、信用卡並均已丟棄。
(三)、又於97年9 月9 日晚間11時許之夜間，徒步行經位於桃園縣
    八德市○○街198 巷192 弄5 號甲○○住處，趁甲○○疏未
    關閉該住處後門車庫鐵捲門之際，侵入該住處而徒手竊取甲○○所有金婚紀念獎牌1 面得手，惟因無從變現，遂逕將之
    棄置於桃園縣八德市○○路某處大圳。嗣為丙○○、乙○○
    及甲○○等人發覺報警，始循線查悉上情。
三、案經桃園縣政府警察局刑警大隊移請臺灣桃園地方法院檢察
    署檢察官偵查起訴，並經本院改依簡式審判程序審理。
    理  由
一、本件被告丁○○所犯為死刑、無期徒刑、最輕本刑為3 年以
    上有期徒刑以外之罪，其於準備程序進行中，就被訴事實為
    有罪之陳述，經告知簡式審判程序之旨，並聽取當事人之意
    見後，本院合議庭裁定由受命法官獨任進行簡式審判程序，
    合先敘明。
二、上開犯罪事實，業據被告丁○○迭於警詢、偵訊及本院調查
    、審理時坦白承認（見偵卷第17至19頁、第64至66頁、本院
    卷第11頁、97年11月28日準備程序筆錄第3 至4 頁、同日審
    判筆錄第5 頁），核與證人丙○○、乙○○、甲○○於警詢
    時指訴情節相符（見同上偵卷第25至27頁、第28至30頁、第
    31 至33 頁），並有駕照1 張、鑰匙50把、水晶球1 顆、面
    紙、化妝品盒等件扣案可佐，此外，復有遺失清單、委任書
    、搜索扣押筆錄、扣押物品收據、扣押物品目錄表、贓物認
    領保管單及刑事案件照片在卷可稽，足認被告上開任意性自
    白核與事實相符，可以採信。本件事證已臻明確，被告3 次
    夜間侵入住宅竊盜之犯行洵堪認定，應予依法論科。
三、論罪科刑部分：
(一)、核被告所為，係犯刑法第321 條第1 項第1 款之於夜間侵入
    住宅竊盜罪。按開啟房門入內行竊，既未毀壞，亦未踰越，
    顯與毀越安全設備之情形不侔（最高法院六十三年台上字第
    五０號判例參照），本件被告既係於夜間趁大門未關妥之際
    侵入被害人住宅內行竊，而未毀壞或踰越門扇或安全設備，
    自無刑法第321 條第1 項第2 款之加重條件情形，併此指明
    。被告先後3 次竊盜犯行，犯意各別，且時間、地點均可區
    隔，應予分論併罰。
(二)、其次，被告前於96年2 月6 日，因犯搶奪罪，經本院於96年
    6 月12日以96年度訴字第1192號判處有期徒刑6 月，緩刑3
    年，並於96年7 月11日確定，嗣經撤銷緩刑，應執行有期徒
    刑6 月；又於96年3 月20日，因違反毒品危害防制條例案件
    ，經本院於96年10月31日以96年度訴字第1259號判處有期徒
    刑6 月，減刑為有期徒刑3 月，於96年11月26日確定，並於
    97年1 月11縮刑期滿，固有臺灣高等法院被告前案紀錄表附
    卷可考。惟按被告有應併合處罰之數罪，經法院分別判處有
    期徒刑確定，其中一罪之有期徒刑先執行期滿後，法院經檢
    察官之聲請，以裁定定其數罪之應執行刑確定後，其在未裁
    定前已先執行之有期徒刑之罪，因嗣後合併他罪定應執行刑
    之結果，檢察官所換發之執行指揮書，係執行應執行刑，其
    前已執行之有期徒刑部分，僅應予扣除而不能認為已執行完
    畢（最高法院90年度臺非字第340 號、94年度臺非字第24 9
    號判決意旨參照），茲因被告先前所犯搶奪罪其確定日期為
    96年7 月11日，而其所違反毒品危害防制條例之罪，其犯罪
    日期又在96年7 月11日之前，符合數罪併罰規定，即合於定
    其應執行刑，是依上說明，被告就違反毒品危害防制條例部
    分之罪固已執行完畢，惟因嗣後合併其所犯搶奪罪而定應執
    行刑之結果，僅能扣除已執行之有期徒刑3 月部分，而不能
    逕認已執行完畢，故不構成累犯。檢察官主張被告構成累犯
    而應依刑法第47條第1 項規定加重其刑，稍有誤會，附此敘
    明。
(三)、爰審酌被告於夜間利用被害人疏於注意門戶，侵入被害人住
    宅而翻找搜尋竊取財物，對被害人及其家人之居家安全造成
    相當程度之侵害，復未與被害人達成賠償和解，甚屬不該，
    惟念其3 次行竊均未攜帶足以危害人生命身體之工具，於犯
    後遭警查獲時尚且立即坦承犯行，堪認具有悔意，兼衡被告
    平日於工地亦有固定工作、高職肄業、部分遭竊物品已由被
    害人領回等一切情狀，量處如主文所示之刑，以示懲儆。
(四)、公訴人再以被告本件之犯罪情節，建請於本件刑之執行前令
    入勞動場所強制工作。惟按有犯罪之習慣或因遊蕩或懶惰成
    習而犯罪者，於刑之執行前，令入勞動場所，強制工作，刑
    法第90條第1 項固有明文，然保安處分係針對受處分人將來
    之危險性所為之處置，以達教化、治療之目的，為刑罰之補
    充制度，而我國現行刑法採刑罰與保安處分雙軌制，係在維
    持行為責任之刑罰原則下，為協助行為人再社會化之功能，
    以及改善行為人潛在之危險性格，期能達成根治犯罪原因、
    預防犯罪之特別目的。是保安處分中之強制工作，旨在對嚴
    重職業性犯罪及欠缺正確工作觀念或無正常工作因而犯罪者
    ，強制其從事勞動，學習一技之長及正確之謀生觀念，使其
    日後重返社會，能適應社會生活；又保安處分應受比例原則
    之規範，保安處分之宣告，應與行為人所為行為之嚴重性、
    行為人所表現之危險性及對於行為人未來行為之期待性相當
    ，而由法院視行為人之危險性格，決定應否令入勞動處所強
    制工作，以達預防之目的。查本件被告竊盜之動機乃係因其
    有為施用毒品缺錢所致，惟平日亦在工地有正當之工作等情
    ，業據其供承在卷（見本院卷第11頁），憑此尚難遽認其有
    犯竊盜罪之習慣，況以行為嚴重性、危險性等判斷標準而審
    度其本件竊盜罪行，因其所竊財物價值非鉅，行竊復未攜帶
    工具危害他人生命身體健康之安全，因認其固應接受刑罰執
    行之非難，但尚未至必須宣告強制工作之程度，尚與刑法第
    90條第1 項強制工作要件不符，公訴人此部分所請，尚難准
    許。
(五)、末查，扣案之化妝品空盒2 個係被告竊取自紐約廣告公司租
    用並委由房東暫代管理之「大富貴預售屋招待會館」所得之
    物，非屬被告所有，業據其於本院審理時供承屬實（見本院
    97年11月28日審判筆錄第3 頁），核與刑法第38條第3 項規
    定不合，爰不另為沒收之諭知。
據上論斷，應依刑事訴訟法第273 條之1 第1 項、第299 條第1
項前段，刑法第321 條第1 項第1 款、第51條第5 款，判決如主
文。
本案經檢察官吳佳美到庭執行職務。
中    華    民    國    97    年    12    月    12    日
                  刑事第八庭    法  官   呂綺珍
以上正本證明與原本無異。
如不服本判決應於收受判決後10日內向本院提出上訴書狀，並應
敘述具體理由。其未敘述上訴理由者，應於上訴期間屆滿後20日
內向本院補提理由書(均須按他造當事人之人數附繕本)「切勿逕
送上級法院」。
                                書記官  范升福
中    華    民    國    97    年    12    月    12    日


司法院資訊處製作；財團法人民間司法改革基金會備份。
